# 请教陈版，关于收入总额法和净额法的区分

提问人：gpqg 时间：2020-07-08 11:47:00
陈版，有一家石油贸易公司从A公司采购石油销售给B公司，但是让B公司直接去A公司提货。合同约定，如果发生任何问题，可以向该石油贸易公司主张赔偿，那么此时对于该石油贸易公司，是否是主要责任人，采用总额法确认收入？
同时石油贸易公司结转成本的时候，有部分是自采自销的，有部分是纯粹贸易。
入库的部分将来出库的，这个按照月末一次加权平均；
不入库的部分是纯粹贸易，此时采购与销售是一一对应的，这个按照个别计价法结转成本。
我的问题是，此时个别计价法和月末一次加权平均法能视情况不同而分别采用适用的计价方法吗？
即：
问题一：是否采用总额法确认收入
问题二：个别计价法和月末一次加权平均法能视情况不同而分别采用适用的计价方法吗？
谢谢陈版！

回答人：chenyiwei
这类问题往往只是非常简单的格式合同，仅仅根据合同条款无法做出有效的判断。
需要明确双方或有关各方之间的业务合作模式，获取并提供相关的框架协议，确定上下游定价原则、合同的发起、谈判、签约和执行过程等，分析商品控制权以及商品所有权上主要风险和报酬的归属。
例如，要进一步了解：企业是否会在没有下游订单的情况下主动囤货？还是根据下游客户的订单再向上游订货？货物是直接从上游供应商发货到下游客户？发行人和上游供应商、下游客户之间的价格谈判空间和利润波动空间多大？